【裁判字號】    97,訴,2133
【裁判日期】    971208
【裁判案由】    毒品危害防制條例
【裁判全文】
臺灣臺北地方法院刑事判決              97年度訴字第2133號
公  訴  人  臺灣臺北地方法院檢察署檢察官
被      告  甲○○
                    （另案於臺灣臺北監獄執行中）
上列被告因違反毒品危害防制條例案件，經檢察官提起公訴（97
年度毒偵字第3164號），被告於本院準備程序進行中就被訴事實
為有罪之陳述，經本院告知簡式審判程序意旨，並聽取公訴人及
被告之意見後，本院合議庭裁定改由受命法官獨任依簡式審判程
序審理，並判決如下：
    主  文
甲○○施用第一級毒品，累犯，處有期徒刑玖月，扣案之第一級
毒品海洛因殘渣袋壹包（量微無法秤重）沒收銷燬，注射針筒參
支均沒收。又施用第二級毒品，累犯，處有期徒刑伍月。應執行
有期徒刑壹年，扣案之第一級毒品海洛因殘渣袋壹包（量微無法
秤重）沒收銷燬，注射針筒參支均沒收。
    事  實
一、甲○○前因施用毒品案件，經本院以九十年度毒聲字第一六
    六七號裁定送觀察、勒戒後，認有繼續施用毒品之傾向，再
    由本院以九十年度毒聲字第一八五三號裁定送強制戒治，嗣
    經裁定停止戒治付保護管束，於民國九十一年八月二十二日
    保護管束期滿，而由臺灣臺北地方法院檢察署檢察官以九十
    一年度戒毒偵字第一七０號為不起訴處分確定。其後復因施
    用毒品案件，經臺灣板橋地方法院以九十二年度訴字第一七
    ０五號判決判處有期徒刑七月確定，並於九十三年八月四日
    縮刑期滿執行完畢。嗣因施用毒品案件，又經本院以九十四
    年度訴字第八五七號判決判處有期徒刑八月確定，於九十五
    年六月十七日縮刑期滿執行完畢。詎猶不知悔改，另行基於
    施用第一級毒品海洛因之犯意，於九十七年五月二十日在其
    位於台北縣土城市○○路○段一八九之一號二二樓居處施用
    第一級毒品海洛因一次；又基於施用第二級毒品安非他命之
    犯意，於同年月十八日在同前居所施用第二級毒品安非他命
    一次。嗣於九十七年五月二十一日晚間為警在其上揭居所查
    獲，並扣得甲○○所有供己施用毒品之第一級毒品海洛因殘
    渣袋一個（量微無法秤重）及注射針筒三支。
二、案經台北縣政府警察局土城分局報告臺灣台北地方法院檢察
    署檢察官偵查起訴。
    理  由
一、前述施用第一、二級毒品之犯罪事實，業據被告甲○○於本
    院審理時坦承不諱。又被告為警查獲時採尿送驗之結果，呈
    鴉片及安非他命類陽性反應，有台北縣政府警察局土城分局
    偵辦毒品案尿液編號及姓名對照表、台灣檢驗科技股份有限
    公司出具之濫用藥物檢驗報告各一份在卷可稽。此外，並有
    扣押物品目錄表一紙及扣案物照片兩張附卷供參，更有前揭
    海洛因殘渣袋及被告所有供施用第一級毒品海洛因所用之注
    射針筒三支扣案可資佐證，足見被告前開自白確與事實相符
    ，應堪採信。末查，被告前因施用毒品案件，經本院以九十
    年度毒聲字第一六六七號裁定送觀察、勒戒後，認有繼續施
    用毒品之傾向，再由本院以九十年度毒聲字第一八五三號裁
    定送強制戒治，嗣經裁定停止戒治付保護管束，於九十一年
    八月二十二日保護管束期滿，而由臺灣臺北地方法院檢察署
    檢察官以九十一年度戒毒偵字第一七０號為不起訴處分確定
    。其後復因施用毒品案件，經臺灣板橋地方法院以九十二年
    度訴字第一七０五號判決判處有期徒刑七月確定，並於九十
    三年八月四日縮刑期滿執行完畢等情，有臺灣高等法院被告
    前案紀錄表一份在卷可參。是被告於強制戒治執行完畢後，
    旋於五年內再犯施用毒品前案，顯見被告尚未戒斷，之後又
    再犯下本案，則其施用第一級毒品海洛因及第二級毒品安非
    他命之犯行，事證明確，應堪認定。
二、核被告所為，係犯毒品危害防制條例第十條第一項之施用第
    一級毒品罪及同條第二項之施用第二級毒品罪。其施用第一
    、二級毒品前後，持有為供施用之第一、二級毒品之低度行
    為，應為施用之高度行為所吸收，不另論罪。再被告所犯上
    開二罪，犯意各別，行為互殊，應予分論併罰。另被告有如
    事實欄所載之犯罪科刑執行情形，有臺灣高等法院被告前案
    紀錄表一份在卷可查，其於有期徒刑執行完畢後五年內，再
    故意觸犯本案有期徒刑以上之罪，為累犯，應依刑法第四十
    七條第一項規定加重其刑。爰審酌被告歷經強制戒治之矯治
    處遇及科刑執行之處罰後，仍無法戒除毒癮，顯見其毒癮不
    輕；惟被告之犯罪行為主要係戕害自身，並未直接積極損害
    他人之利益，另參酌被告犯罪後坦承施用第一、二級毒品犯
    行，犯後態度尚佳等一切情狀，分別量處如主文所示之刑，
    並定其應執行之刑。扣案之第一級毒品海洛因殘渣袋一包，
    因內含之海洛因量微無法與分裝袋析離，應依毒品危害防制
    條例第十八條第一項前段規定沒收銷燬；另扣案之注射針筒
    三支，係被告所有供施打毒品所用之物，為被告所有供犯本
    罪所用之物，業據被告陳明在卷，自應依刑法第三十八條第
    一項第二款規定宣告沒收。
據上論斷，應依刑事訴訟法第二百七十三條之一第一項、第二百
九十九條第一項前段，毒品危害防制條例第十條第一項、第二項
、第十八條第一項，刑法第十一條前段、第四十七條第一項、第
五十一條第五款、第九款、第三十八條第一項第二款，判決如主
文。
本案經檢察官蔡彥守到庭執行職務。
中    華    民    國    97    年    12    月    8     日
                  刑事第十八庭      法  官  游士珺
上正本證明與原本無異。
如不服本判決應於收受送達後10日內向本院提出上訴書狀，並應
敘述具體理由；其未敘述上訴理由者，應於上訴期間屆滿後20日
內向本院補提理由書（圴須按他造當事人之人數附繕本）「切勿
逕送上級法院」。
                                    書記官  林素霜
中    華    民    國    97    年    12    月    9     日
附錄本案論罪科刑所依據之法條：
毒品危害防制條例第10條
施用第一級毒品者，處6 月以上5 年以下有期徒刑。
施用第二級毒品者，處3 年以下有期徒刑。


司法院資訊處製作；財團法人民間司法改革基金會備份。
